【裁判字號】    95,簡上,122
【裁判日期】    950615
【裁判案由】    竊盜
【裁判全文】
臺灣高雄地方法院刑事判決             95年度簡上字第122號
上  訴  人  臺灣高雄地方法院檢察署檢察官
被      告  乙○○
上列上訴人因被告竊盜案件，不服本院高雄簡易庭中華民國95年
1 月2 日94年度簡字第7148號刑事簡易判決（原聲請簡易判決處
刑案號：94年度偵字第26997 號），提起上訴及移送併辦（臺灣
高雄地方法院檢察署檢察官95年度偵字第2422、7434號、95年度
速偵字第260 號；臺灣屏東地方法院檢察署檢察官95年度偵字
第1984、1956號），本院管轄第二審之地方法院合議庭，認不得
以簡易判決處刑，改依通常程序審理，並依簡式審判程序，自為
第一審判決如下：
    主  文
原判決撤銷。
乙○○連續於夜間侵入住宅竊盜，累犯，處有期徒刑壹年。扣案
塑膠條壹條（長壹壹貳公分，寬貳點伍公分）及塑膠板條貳條，
均沒收。
    事  實
一、乙○○前於民國91年間因竊盜等案件，經本院以91年度易字
    第1846號判處有期徒刑1 年6 月確定，於94年7 月17日執行
    完畢。詎仍未能警惕，復基於竊盜之概括犯意，連續於如附
    表所示時、地，以如附表所示行竊手法，竊取如附表所示被
    害人之財物。嗣分別經警於如附表各編號所示情形查獲，並
    扣得乙○○行竊使用如附表編號4 、5 所示之塑膠條1 條及
    塑膠板條2 條。
二、案經高雄縣政府警察局林園分局報告臺灣高雄地方法院檢察
    署檢察官偵查後聲請簡易判決處刑及高雄縣政府警察局鳳山
    分局、林園分局、屏東縣政府警察局屏東分局分別報告臺灣
    高雄地方法院檢察署檢察官及臺灣屏東地方法院檢察署檢察
    官移送併辦。
    理  由
一、本件被告乙○○所犯係死刑、無期徒刑或最輕本刑為3 年以
    上有期徒刑以外之罪，其於審理中就前揭被訴事實為有罪之
    陳述，經本院告知簡式審判程序之旨，並聽取其與公訴人之
    意見後，本院認無不得或不宜改依簡式審判程序進行之情形
    ，依刑事訴訟法第273 條之1 第1 項規定，裁定改依簡式審
    判程序審理。
二、上揭犯罪事實，業據被告於本院審理時坦承不諱，且被告如
    附表編號1 之行竊事實，有庚○○於警詢時陳述確有財物失
    竊之情；附表編號2 之行竊事實，有被害人甲○○警詢時陳
    述明確及贓物認領保管單1 紙附卷；附表編號3 之行竊事實
    ，與被害人丁○○於警詢時陳述情節相符；附表編號4 之行
    竊事實，有共同正犯陳柏霖於警詢時供認無誤，核與被害人
    李文進警詢中陳述相符，並有屏東縣政府警察局屏東分局搜
    索扣押筆錄、扣押物品目錄表、贓物認領保管單各1 紙及查
    獲照片9 張附卷，及行竊使用之塑膠條1 條（長112 公分，
    寬2.5 公分）扣案可稽；附表編號5 之行竊事實，有被害人
    己○於警詢中陳述失竊經過明確，並有贓物認領保管單及塑
    膠板條2 條扣案可證；附表編號6 之行竊事實，亦經被害人
    丙○○於警詢時陳述無訛；附表編號7 之行竊事實，有被害
    人辛○○於警詢時陳述無誤，並有高雄縣政府警察局鳳山分
    局搜索扣押筆錄、扣押物品目錄表及查獲照片5 張附卷為憑
    ，堪認被告之自白與事實相符。本件事證明確，被告如附表
    所示犯行，均堪認定，應予依法論科。
三、核被告如附表編號1 所為，係犯刑法第321 條第1 項第1 款
    之夜間侵入住宅竊盜罪；如附表編號2 、4 、5 、6 、7 號
    所為，均係犯刑法第320 條第1 項之普通竊盜罪；如附表編
    號3 所為，係於行竊時拿取櫃檯旁客觀上足以危害他人生命
    、身體安全之菜刀1 把撬開櫃子，竊取櫃子內之財物，核係
    犯同法第321 條第1 項第3 款之攜帶兇器竊盜罪。被告如附
    表編號4 所示犯行，與陳柏霖有共同犯意聯絡與行為分擔，
    均為共同正犯。被告先後7 次竊盜行為，時間緊接，手法相
    同，觸犯基本構成要件同一之罪名，顯係出於概括犯意反覆
    為之，為連續犯，應依刑法第56條之規定，論以情節較重即
    附表編號1 之夜間侵入住宅竊盜罪一罪，並加重其刑。公訴
    人雖僅就被告附表編號2 所示之犯行聲請簡易判決處刑，惟
    被告如附表所示其餘犯行，與聲請簡易判決之犯罪事實既有
    連續犯之裁判上一罪關係，為聲請效力所及，基於審判不可
    分之原則，本院自應一併審理。又被告如事實欄所載前科紀
    錄，有卷附臺灣高等法院被告前案紀錄表1 份可查，其於有
    期徒刑執行完畢釋放後5 年內，再犯本件最重法定本刑為有
    期徒刑以上之罪，為累犯，應依刑法第47條之規定，遞加重
    其刑。原審以被告如附表編號2 所示之犯事證明確，予以論
    罪科刑，固屬正確，惟就被告關於如附表所示其他犯罪事實
    之部分未及審酌，尚有未合，檢察官上訴意旨指摘原判決不
    當，為有理由，自應由本院撤銷改判。審酌被告年值青壯，
    卻未能以正當途徑獲取財物，其貪圖私利，或於夜間侵入他
    人住宅竊取財物，或持用兇器行竊，或隨意伺機行竊，不僅
    侵害他人之財產安全，亦足使被害人生畏懼之心，行為自應
    受相當程度之刑事非難；惟另考量其犯後坦承犯行，且所竊
    得之財物價值非鉅，而失竊財物多數經及時查獲，已發還被
    害人，損害並未擴大及斟酌其犯罪動機、目的等一切情狀，
    量處如主文所示之刑，以資懲儆。扣案被告行竊所用之塑膠
    條1 條（長112 公分，寬2.5 公分）及塑膠板條2 條，為被
    告所有供其行竊所用之物，業據被告供明在卷，爰依刑法第
    38 條 第1 項第2 款宣告沒收。
四、另按檢察官聲請以簡易判決處刑之案件，經法院認為有第
    451 條之1 第4 項但書之情形者，應適用通常訴訟程序審判
    之，刑事訴訟法第452 條定有明文。本件被告係犯連續夜間
    侵入住宅竊盜罪，經本院判處有期徒刑壹年，不得易科罰金
    ，亦未宣告緩刑，是被告所犯之罪不合於刑事訴訟法第449
    條所規定簡易判決處刑之要件，而有刑事訴訟法第451 條之
    1 第4 項但書第1 款之情形，依上開說明，應由本院合議庭
    逕依通常程序審理後，自為第一審判決，檢察官或被告
    如不服本判決，仍得於法定上訴期間內，向管轄之第二審法
    院提起上訴，附此敘明。
據上論斷，應依刑事訴訟法第455 條之1 第1 項、第3 項、第
452 條、第451 條之1 第4 項但書第1 款、第369 條第1 項前段
、第364 條、第273 條之1 第1 項、第284 條之1 、第299 條第
1 項前段，刑法第28條、第56條、第321 條第1 項第1 款、第47
條、第38條第1 項第2 款，判決如主文。
本案經檢察官戊○○到庭執行職務。
中    華    民    國    95    年    6    月    15     日
                  鳳山刑事第2 庭
                          審判長法  官  邱明弘
                                法  官  廖建瑜
                                法  官  李嘉益
以上正本證明與原本無異。
如不服本判決，應於收受送達後10日內向本院提出上訴書狀。
中    華    民    國    95    年    6    月    15     日
                                書記官  郭南宏
附錄本案論罪科刑法條：
中華民國刑法第321條
犯竊盜罪而有左列情形之一者，處6 月以上、5 年以下有期徒刑
：
一  於夜間侵入住宅或有人居住之建築物、船艦或隱匿其內而犯
    之者。
二  毀越門扇、牆垣或其他安全設備而犯之者。
三  攜帶兇器而犯之者。
四  結夥三人以上而犯之者。
五  乘火災、水災或其他災害之際而犯之者。
六  在車站或埠頭而犯之者。
┌──┬────┬────┬────────────┬────┐
│編號│偵查案號│行竊時地│  行竊方法及查獲經過    │扣案工具│
├──┼────┼────┼────────────┼────┤
│ 1  │95年度偵│94年11月│於夜間侵入庚○○位於高雄│   無   │
│    │字第2422│3日凌晨2│縣大寮鄉○○村○○路124 │        │
│    │號      │時許，在│之3號住處內（侵入住居部 │        │
│    │        │高雄縣大│分未據告訴），徒手竊取蔡│        │
│    │        │寮鄉上寮│清田所有之砂輪機2台、切 │        │
│    │        │村上寮路│割機1台、鋼板切刀1支，得│        │
│    │        │124之3號│手後逃逸，嗣經警方循線通│        │
│    │        │        │知被告到案說明，始知上情│        │
│    │        │        │。                      │        │
├──┼────┼────┼────────────┼────┤
│ 2  │95年度偵│94年11月│進入高雄縣大寮鄉上寮村上│   無   │
│    │字第    │21日上午│寮路112號青果合作社集貨 │        │
│    │26997 號│11 時40 │場內，徒手竊取甲○○所有│        │
│    │        │分許，在│之馬達1具、紙箱16只，得 │        │
│    │        │高雄縣大│手後欲離開時，為被害人發│        │
│    │        │寮鄉上寮│現報警處理，為警當場查獲│        │
│    │        │村上寮路│。                      │        │
│    │        │112 號  │                        │        │
├──┼────┼────┼────────────┼────┤
│ 3  │95年度偵│94年12月│侵入高雄縣大寮鄉上寮村光│   無   │
│    │字第2422│20日上午│明路二段490號丁○○所經 │        │
│    │號      │9時20 分│營之「西貢檳榔攤」內（侵│        │
│    │        │許，在高│入住居部分未據告訴），徒│        │
│    │        │雄縣大寮│手竊取丁○○所有之空鋁罐│        │
│    │        │鄉上寮村│3袋，並拿櫃檯旁菜刀將櫃 │        │
│    │        │光明路二│檯櫃子撬開竊取七星牌香菸│        │
│    │        │段490號 │15包、峰牌香菸5包、大衛 │        │
│    │        │        │杜夫香菸5包、10元硬幣15 │        │
│    │        │        │枚，並於該檳榔攤後門，見│        │
│    │        │        │丁○○所有車牌號碼WJM-54│        │
│    │        │        │6號之機車鑰匙未取下，遂 │        │
│    │        │        │以該鑰匙發動電門竊取之，│        │
│    │        │        │再以該機車將上開竊得之鋁│        │
│    │        │        │罐運至資源回收場變賣，嗣│        │
│    │        │        │經丁○○以監視錄影器錄下│        │
│    │        │        │前開過程報警處理，經警方│        │
│    │        │        │循線通知被告到案說明，始│        │
│    │        │        │知上情。                │        │
├──┼────┼────┼────────────┼────┤
│ 4  │95年度偵│94年12月│乙○○與陳柏霖（另案由檢│長112公 │
│    │字第1984│31日凌晨│察官偵辦）共同意圖為自己│分、寬2.│
│    │號      │1時20 分│不法所有，基於竊盜之犯意│5公分塑 │
│    │        │許，在屏│聯絡，於夜間侵入屏東市光│膠條1條 │
│    │        │東市○○○○路六合橋旁土地公廟處，│        │
│    │        │路六合橋│由陳柏霖在車上負責把風，│        │
│    │        │旁土地公│再由陳盈城持自備之長塑膠│        │
│    │        │廟處    │軟條，其中一端以口香糖黏│        │
│    │        │        │住後，以該塑膠軟條深入香│        │
│    │        │        │油錢箱入口黏取金錢之方式│        │
│    │        │        │，竊取李文進管領之現金共│        │
│    │        │        │計新台幣1,151 元得手，嗣│        │
│    │        │        │經李文進當場發現後報警查│        │
│    │        │        │獲。                    │        │
├──┼────┼────┼────────────┼────┤
│ 5  │95年度偵│95年1月1│侵入屏東縣萬丹鄉○○路清│塑膠板條│
│    │字第1956│8 日下午│水寺廟內，以路邊所撿拾之│2條     │
│    │號      │5 時50分│塑膠板條2條黏貼口香糖， │        │
│    │        │許，在  │伸入油香桶內竊取香油錢，│        │
│    │        │屏東縣萬│共竊得50元、10元硬幣各1 │        │
│    │        │丹鄉寶田│枚，得手後欲離去時，經巡│        │
│    │        │路（清水│邏員警發現查獲。        │        │
│    │        │寺廟）  │                        │        │
├──┼────┼────┼────────────┼────┤
│ 6  │95年度偵│95年2月1│侵入高雄縣大寮鄉三隆村慈│   無   │
│    │字第7434│3 日上午│隆街202號丙○○之住宅臥 │        │
│    │號      │8時 許，│房內（侵入住宅部分未據告│        │
│    │        │在高雄縣│訴），徒手竊取10元硬幣15│        │
│    │        │大寮鄉三│枚及1元硬幣2枚後，恰為返│        │
│    │        │隆村慈隆│家之丙○○發覺，乙○○乃│        │
│    │        │街202 號│奪門而出並騎乘腳踏車逃逸│        │
│    │        │        │，嗣經丙○○報警查獲。  │        │
├──┼────┼────┼────────────┼────┤
│ 7  │95年度速│95年4月2│見辛○○所有ZEK-052號輕 │   無   │
│    │偵字第  │0 日上午│機車鑰匙未拔取，遂以該鑰│        │
│    │260 號  │10 時 許│匙發動機車，竊取得手後逃│        │
│    │        │，在高雄│逸，嗣於95年4月26日，在 │        │
│    │        │縣大寮鄉│高雄縣鳳山市○○○路229 │        │
│    │        │光明路與│巷32號前為警查獲。      │        │
│    │        │上寮路口│                        │        │
└──┴────┴────┴────────────┴────┘


司法院資訊處製作；財團法人民間司法改革基金會備份。
